---
title: "Modelos Computacion"
author: "Miguel Diaz"
date: '2022-04-25'
output: pdf_document
---

```{r setup, include=FALSE, warning=FALSE, message=FALSE}
knitr::opts_chunk$set(echo = TRUE)
library(readxl)
library(spatialreg) 
library(spdep)
library(ape)
library(sp)
library(readxl)
library(psych) 
library(openxlsx)
library(ggplot2)
library(dplyr)
```

## Carga de datos

```{r}
PABLO <- read_excel("C:/Users/usuario/Desktop/RCOMPUTACION/XPABLO.xlsx")
PABLO
```


## Modelo Lineal K en relacion al Na (1)


```{r}
model_1 <- lm(K ~ Na, data = PABLO) 
summary(model_1)
```

$$Y_{K} = 0.156 + 0.374X_{Na}$$

```{r}
ggplot(PABLO, aes(y = K, x = Na)) +
  geom_point()+
  geom_smooth(method='lm', se = F)
```

## Filtrado Na > 0.5

```{r}
PABLO2 <- PABLO |>
  filter(Na <= 0.5)
PABLO2
```

```{r}
model_2 <- lm(K ~ Na, data = PABLO2) 
summary(model_2)
```
$$Y_{K} = 0.149 + 0.403X_{Na}$$
```{r}
ggplot(PABLO2, aes(y = K, x = Na)) +
  geom_point()+
  geom_smooth(method='lm', se = F)
```

## Residuales con y sin valor absoluto

```{r}
res_2 <- model_2$residuals
hist(res_2)

res_2abs <- abs(res_2)
hist(res_2abs)
```

## Valor absoluto para los residuales del modelo

```{r}
ggplot(PABLO2, aes(Long, Lat))+
  geom_point(size = abs(res_2))
```

```{r}
groups_col <- cut(res_2, breaks = 5)
ggplot(PABLO2, aes(Long, Lat, color = groups_col))+
  geom_point(size = 5)
```

```{r}
groups_col <- cut(res_2abs, breaks = 5)
ggplot(PABLO2, aes(Long, Lat, color = groups_col))+
  geom_point(size = 5)
```

## Indice de Moran para residuales del modelo lineal

```{r}
dist_matr <- as.matrix(dist(cbind(x = PABLO2$Long, y = PABLO2$Lat)))
dist_matr_inv<- 1/dist_matr
diag(dist_matr_inv) <- 0
Moran.I(res_2, dist_matr_inv) 
shapiro.test(res_2)

```

## Modelo de regresión multiple (2)
```{r}
model_3 <- lm(K ~ Na + Mg, data = PABLO)
summary(model_3)
```

$$Y_{K} = 0.088 + 0.068X_{Na} + 0.077Z_{Mg}$$

```{r}
res_3 <- model_3$residuals
```

## Indice de Moran para el modelo de regresion multiple


```{r}
dist_matr2 <- as.matrix(dist(cbind(x = PABLO$Long, y = PABLO$Lat)))
dist_matr_inv2<- 1/dist_matr2
diag(dist_matr_inv2) <- 0
Moran.I(res_3, dist_matr_inv2)
shapiro.test(res_3)

```


## Primer Modelo con ajustes para datos georreferenciados (3)
```{r}
model_4 <- lm(K ~ Na + Long + Lat , data = PABLO) 
summary(model_4)
res_4 <- model_4$residuals
dist_matr3 <- as.matrix(dist(cbind(x = PABLO$Long, y = PABLO$Lat)))
dist_matr_inv3<- 1/dist_matr3
diag(dist_matr_inv3) <- 0
Moran.I(res_4, dist_matr_inv3) 
shapiro.test(res_4)
```
## Segundo Modelo con ajustes para datos georreferenciados (4)
```{r}
model_5 <- lm(K ~ Na + I(Long**2) + I(Lat**2), data = PABLO) 
summary(model_5)
res_5 <- model_5$residuals
dist_matr4 <- as.matrix(dist(cbind(x = PABLO$Long, y = PABLO$Lat)))
dist_matr_inv4<- 1/dist_matr4
diag(dist_matr_inv4) <- 0
Moran.I(res_5, dist_matr_inv4) 
shapiro.test(res_5)
```
## Tercer Modelo con ajustes para datos georreferenciados (5)
```{r}
model_6 <- lm(K ~ Na + Long + Lat + I(Long**2) + I(Lat**2), data = PABLO) 
summary(model_6)
res_6 <- model_6$residuals
dist_matr5 <- as.matrix(dist(cbind(x = PABLO$Long, y = PABLO$Lat)))
dist_matr_inv5<- 1/dist_matr5
diag(dist_matr_inv5) <- 0
Moran.I(res_6, dist_matr_inv5) 
shapiro.test(res_6)
```


## Cuarto Modelo con ajustes para datos georreferenciados (6)

```{r}
model_7 <- lm(K ~ Na + I(Long**2) + I(Lat**2) + I(Na**2)+ Long + Lat , data = PABLO) 
summary(model_7)
res_7 <- model_7$residuals
dist_matr6 <- as.matrix(dist(cbind(x = PABLO$Long, y = PABLO$Lat)))
dist_matr_inv6<- 1/dist_matr6
diag(dist_matr_inv6) <- 0
Moran.I(res_7, dist_matr_inv6) 
shapiro.test(res_7)
```


## Modelos de regresión espacial

```{r}
xy = as.matrix(PABLO[,c(2,3)])
contnb <- dnearneigh(coordinates(xy),0,380000,longlat = F)
dlist <- nbdists(contnb, xy)
dlist <- lapply(dlist, function(x) 1/x)         
Wve <- nb2listw(contnb,glist=dlist,style = "W")
```

## Modelo autoregresivo puro (7)

```{r}
model_auto <- spautolm(K ~ 1,data = PABLO,listw=Wve)
summary(model_auto)
res_8 <- model_auto$fit$residuals
dist_matr7 <- as.matrix(dist(cbind(x = PABLO$Long, y = PABLO$Lat)))
dist_matr_inv7<- 1/dist_matr7
diag(dist_matr_inv7) <- 0
Moran.I(res_8, dist_matr_inv7) 
shapiro.test(res_8)
Moran.I(res_8, dist_matr_inv7)
```

$$Y_{K} = \alpha_0 + \lambda W Y_{K} + u\\
u = \rho W u + \epsilon$$

**Si $\rho$ = 0, u = $\epsilon$**

$$Y_{KMO} = \alpha_0 + \lambda W Y_{K} + \epsilon$$
## Ultimo intento con regresion multiple (8)
```{r}
model_9 <- lm(K ~ Na + Mg + CICE + Fe, data = PABLO)
summary(model_9)
res_9 <- model_9$residuals
dist_matr8 <- as.matrix(dist(cbind(x = PABLO$Long, y = PABLO$Lat)))
dist_matr_inv8<- 1/dist_matr8
diag(dist_matr_inv8) <- 0
shapiro.test(res_9)

Moran.I(res_9, dist_matr_inv8)
```

