---
title: "Parcial2Computacion"
author: "Miguel Diaz"
date: '2022-06-09'
output:
  pdf_document: default
  html_document: default
---

## Asignación

* Correr el mismo código de clase, para Chroma y Hue

* Caracterizar los Cluster 

* Utilizar algún gráfico que muestre el número de cluster 

* Pasar de coordenadas Lab a RGB (Investigar) y hacer los cluster con las coordanadas RGB

* Existe alguna relación del Chroma y Hue para coordenadas RGB, si es cierto, entonces realiza los cluster con RGB

* Pueden colocar otro tipo de coordenadas (ej. HLS, HVS)


```{r setup, include=FALSE}
knitr::opts_chunk$set(echo = TRUE)
knitr::opts_chunk$set(echo = TRUE)
library(readxl)
library(plotly)
library(factoextra)
library(dplyr)
library(psych)
```

```{r}
dfcie <- read_excel("C:\\Users\\usuario\\Desktop\\RCOMPUTACION\\Clases r\\Cielab_tueste_cafe+cyh.xlsx")
```

```{r}
C <- sqrt(dfcie$a^2+dfcie$b^2)
h <- atan(dfcie$b/dfcie$a)
Cyh <- matrix(c(C,h),
              ncol=2)
Cyh
#Haciendo una matriz Chroma y hue en R, sin embargo, modifique el excel para tenerlos en el doc, por un error que se me presentaba mas adelante
```

```{r}
## Número óptimo de clusters
M = Cyh
Ms = scale(M)
fviz_nbclust(Ms,
             FUNcluster = kmeans,
             method = 'gap_stat',
             diss = get_dist(Ms,
                             'euclidean'))
```

```{r}
## Número óptimo de clusters
M = dfcie[ ,-1]
M2 = M [ ,-1]
M3 = M2 [ ,-1]
M4 = M3 [ ,-1]
Ms = scale(M4)
fviz_nbclust(Ms,
             FUNcluster = kmeans,
             method = 'gap_stat',
             diss = get_dist(Ms,
                             'euclidean'))
```

```{r}
clus1 = kmeans(Ms, 3)
M4$cluster <- clus1$cluster
M4 |>
  group_by(cluster) |>
  summarise(media_C = mean(C),
            media_h = mean(h),
            desv_C = sd(C),
            desv_h = sd(h),
            coeV_C = 100 * desv_C/media_C,
            coeV_h = 100 *desv_h/media_h,)

```

```{r}
df_scale <- scale(M4)
d <- dist(df_scale, method = "euclidean") 
fit <- hclust(d, method="ward.D2")
plot(fit)
groups <- cutree(fit, k=3)  
rect.hclust(fit, k=3, border="red")
```

```{r}
tapply(M4$C, groups, mean)
tapply(M4$h, groups, mean)
```

```{r}
#PASAR A RGB
dfcie1 <- dfcie [ ,-4]
dfcie2 <- dfcie1 [ ,-4]
dfcie3 <- dfcie2 [ ,-4]
dfcie3
```

```{r}
#PASAR A RGB
library(farver)
dfrgb<- convert_colour(dfcie3,'lab','rgb')
dfrgb
```

```{r}
## Cluster para RGB
Msrgb = scale(dfrgb)
fviz_nbclust(Msrgb,
             FUNcluster = kmeans,
             method = 'gap_stat',
             diss = get_dist(Msrgb,
                             'euclidean'))
```

```{r}
#Hay 3 cluster para RGB tambien
clus1 = kmeans(Msrgb, 3)
dfrgb$cluster <- clus1$cluster
dfrgb |>
  group_by(cluster) |>
  summarise(media_r = mean(r),
            media_g = mean(g),
            media_b = mean(b),
            desv_r = sd(r),
            desv_g = sd(g),
            desv_b = sd(b),
            coeV_r = 100 * desv_r/media_r,
            coeV_g = 100 *desv_g/media_g,
            coeV_b = 100 *desv_b/media_b)
```

```{r}
df_scale1 <- scale(dfrgb)
d <- dist(df_scale1, method = "euclidean") 
fit <- hclust(d, method="ward.D2")
plot(fit)
groups <- cutree(fit, k=3)  
rect.hclust(fit, k=3, border="red")
```


```{r}
tapply(dfrgb$r, groups, mean)
tapply(dfrgb$g, groups, mean)
tapply(dfrgb$b, groups, mean)
```